【裁判字號】    97,中簡上,228
【裁判日期】    970609
【裁判案由】    詐欺
【裁判全文】
臺灣臺中地方法院刑事判決           97年度中簡上字第228號
上  訴  人  甲○○
即  被  告
上上訴人因詐欺案件，不服臺灣臺中地方法院台中簡易庭97年度
中簡字第117號中華民國97年1月14日第一審簡易判決（聲請案
號：台灣台中地方法院檢察署96年度偵緝字第3459號），提起上
訴，本院判決如下：
    主    文
上訴駁回。
    犯罪事實及理由
一、本案經本院理結果，認第一審簡易判決認事用法及量刑均無
    不當，應予維持，並引用第一審判決書(如附件)記載之事實
    、證據及理由。
二、上訴意旨略以：（一）被告於偵查中承認將於94年11月21日
    ，所申請復華銀行大里分行帳號0000000000000000號存摺、
    印章等交予不詳姓名之「林先生」，係伊配偶林聖賢未經被
    告同意擅自交予「林先生」，林聖賢上開犯行已受法院刑事
    庭判決確定，惟林聖賢當時亦係受他人詐騙，而將其自己所
    有及被告所有前開存摺、印章等物寄交他人，等到發現被騙
    後，曾至台中市警察局第一分局報案，及製作筆錄，並有報
    案三聯單可證明，伊因怕林聖賢再受刑事訴追，而為不實之
    陳述，實際上交付存摺及印章係林聖賢，並非被告；（二）
    林聖賢將被告之存摺、印章交予「林先生」後，並未告知被
    告，被告亦不知悉，該存摺係被告受領工作薪資之用，已使
    用半年以上，被告當無將之交予他人使用，本件被告確未提
    供前開存摺、印章予「林先生」之人，被告並未犯罪，請將
    原判決撤銷改判被告無罪。
三、惟查，（一）證人林聖賢於本院審理中雖證稱，被告前開存
    摺係其95年交付他人，當時被告不知情等語，惟查，證人林
    聖賢既係被告之配偶，其證詞難免偏頗，且其另證稱，當時
    只交付存摺、印章，沒有交付密碼及金融卡等語（本院卷第
    37頁），被告亦供稱伊只有存摺不見了，印章仍在，提款卡
    也在等語（本院卷第39頁背面），惟依元大銀行（原為復華
    銀行）函復本院之被告往來明細表中被害人乙○○所匯款項
    ，係被他人以提款機方式提領，顯見證人林聖賢之證述與事
    實不合，尚難遽予採憑；（二）經本院向元大銀行大里分行
    查詢被告前開0000000000000000號帳戶之往來明細，帳戶內
    自94年11月21日開戶後，曾繼續使用至95年5月23日，存款
    僅為52元，其後於同年6月21日利息2元，至95年8月1日由被
    告供稱其不認識之人電匯入5000元，當日即被提款機提領，
    其間未再使用，至96年5月9日始由本件被害乙○○匯款人本
    帳戶，有元大商業銀行函文及所附交易往來明細表在卷足稽
    ，參照證人林聖賢於本院證稱其於95年間將被告與其自己所
    有之存摺、印章交付他人，且林聖賢於他案被判決有罪確定
    所供之交付日期係95年7月中旬，斯時被告之存摺中僅存款
    52元，金額甚少，且已達二個月未使用，於95年5月23日至
    96年5月9日之前某日，前開帳戶存款餘額不多，被告將之交
    付他人使用，與理尚無不合，被告所辯前揭帳戶係其領取薪
    資之用，不會交付他人使用云云，亦不可採信。（三）被告
    於本案警詢及偵查中如係為迴護證人林聖賢始為不實之自白
    ，何以上訴本院卻反而無故供出係林聖賢所為，且如係於95
    年7月即已交付他人使用，林聖賢亦曾於96年1月8日經本院
    判決有期徒刑參月確定，卻均未將被告之銀行帳戶凍結，或
    採取其他保護措施，直至96年5月9日始再發生被害人乙○○
    被詐欺之結果，被告所辯係95年7月即由證人林聖賢交付他
    人使用，亦與當情不合，綜上所述，被告所辯尚非可採，其
    上訴無理由，應予駁回。
四、據上論斷，應依刑事訴訟法第四百五十五條之一第三項、第
    三百七十三條、第三百六十八條，判決如主文。
中    華    民    國    97    年    6     月    9     日
                  刑事第四庭    審判長法  官  林宜民
                                      法  官  許惠瑜
                                      法  官  林清鈞
上正本證明與原本無異。
本件不得上訴。
                                      書記官  陳貴卿
中    華    民    國    97    年    6     月    9     日
附錄本案論罪科刑法條全文
中華民國刑法第339條第1項
意圖為自己或第三人不法之所有，以詐術使人將本人或第三人之
物交付者，處5年以下有期徒刑、拘役或科或併科1千元以下罰金


司法院資訊處製作；財團法人民間司法改革基金會備份。
